臺灣雲林地方法院民事判決　九十二年訴字第五三六號
　　原　　　告　乙○○
　　被　　　告　丙○○
　　訴訟代理人　甲○○
　　被　　　告　丁○○
　　　　　　　　　　　　居彰化.
右當事人間因妨害婚姻案件，原告於刑事訴訟程序中提起請求損害賠償之附帶民事訴
訟，經本院刑事庭裁定移送民事庭，本庭判決如左：
    主    文
被告應連帶給付原告新台幣陸拾萬元，及自民國九十二年十一月三十日起，至清償日
止，按年息百分之五計算之利息。
原告其餘之訴駁回。
訴訟費用由被告連帶負擔二分之一，餘由原告負擔。
本判決第一項於原告以新台幣陸萬元供擔保後，得假執行。
原告其餘假執行之聲請駁回。
    事    實
甲、原告方面：
  一、聲明：被告應連帶給付原告新台幣（下同）二百萬元，及自起訴狀繕本送達翌
      日（民國九十二年十一月三十日）起，至清償日止，按年息百分之五計算之利
      息。並願供擔保請准為假執行之宣告。
  二、陳述：
    （一）被告丁○○係原告之配偶，自民國九十二年四月十一日起，至同年五月十
          日止，與被告丙○○在雲林縣林內鄉通姦多次，刑事部分經貴院以九十二
          年度六簡字第二八０號刑事判決處被告有期徒刑各四月在案。
    （二）原告之家庭因之破碎，精神飽受折磨，痛苦不堪，爰依民法第一百八十四
          條、第一百八十五條、第一百九十五條及最高法院四十一年度台上字第二
          七八號判例請求非財產上之損害賠償貳佰萬元。
  三、證據：引用刑事卷內之警訊、偵查筆錄及照片。
乙、被告方面：
    一、聲明：均請求駁回原告之訴。
    二、陳述：均承認被告兩人有原告所指通姦之事實，但均辯稱原告與被告丁○○
        早已感情不睦，婚姻關係出現裂痕，丁○○因為感受不到家庭的溫暖，丙○
        ○則憐其處境，才會發生此事。
丙、本院依職權調用本院九十二年度六簡字第二八０號刑事卷。
    理　　由
一、本件原告主張被告丁○○於與原告婚姻關係存續中，自民國九十二年四月十一日
    起，至同年五月十日止，與被告丙○○在雲林縣林內鄉通姦多次，刑事部分經本
    院以九十二年度六簡字第二八０號刑事判決處被告有期徒刑各四月等事實，業據
    被告自認在卷，並經本院調取本院九十二年度六簡字第二八０號刑事卷核閱無訛
    ，自堪信為真實。
二、被告雖均辯稱因原告與被告丁○○早已感情不睦，婚姻關係出現裂痕，丁○○因
    為感受不到家庭的溫暖，丙○○則憐其處境，才會發生此事云云，惟查夫妻之間
    互負貞操義務，並不因感情融洽或相處不睦而有不同，夫妻之間更應互相體諒、
    尊重，共謀婚姻生活之圓滿融洽，通姦則是反其道而行，足以嚴重破壞婚姻關係
    ，進而摧毀整個家庭，自不能以感情不睦為由而使其具有正當性，被告所辯，均
    不足採。
三、按因故意或過失不法侵害他人之權利者，應負損害賠償責任。故意以背於善良風
    俗之方法，加損害於他人者，亦同；數人共同不法侵害他人之權利者，連帶負損
    害賠償責任；不法侵害他人之身體、健康、名譽、自由、信用、隱私、貞操，或
    不法侵害其他人格法益而情節重大者，被害人雖非財產上之損害，亦得請求賠償
    相當之金額。民法第一百八十四條第一項、第一百八十五條第一項、第一百九十
    五條第一項分別定有明文。而相姦、通姦足以破壞夫妻間之共同生活，依社會一
    般觀念，不得謂非有以違背善良風俗之方法，加損害於他人之故意，原告主張因
    此受有非財產上之損害，自屬可信，並得請求賠償。
四、本院斟酌原告係地政士（代書）、被告丁○○從事美容業、被告丙○○自陳主要
    事業在加拿大國（其在國內曾以教授繪畫為業）等兩造就業情況，及原告對被告
    丁○○陳稱伊與原告感情原已不睦並未提出爭執，與被告二人對侵權行為均已坦
    白承認等一切情狀，認原告請求賠償貳佰萬元尚嫌過高，應以賠償陸拾萬元為當
    ，爰在此範圍內連同法定遲延利息併予准許，逾此數額之賠償及利息之請求，為
    無理由，應予駁回。
五、原告陳明願供擔保，聲請宣告假執行，就其勝訴部分，尚無不合，爰酌定相當之
    擔保金額准許之；至其敗訴部分，其假執行之聲請因訴之駁回而失所附麗，應併
    駁回。
六、據上論結，本件原告之訴為一部有理由，一部無理由，依民事訴訟法第七十九條
　　但書、第八十五條第二項、第三百九十條第二項判決如主文。
中　　　華　　　民　　　國　　九十三　　年　　　一　　　月　　十九　　日
                                        臺灣雲林地方法院民事庭
~B法　　　官　邱瑞裕
右為正本，係照原本作成。
如對本判決上訴須於判決送達後二十日內向本院提出上訴狀。（須附繕本）
中　　　華　　　民　　　國　　九十三　　年　　　一　　　月　　十九　　日
~B法院書記官　卓春成
